---
title: "Упражнение №5"
author: "Маркин Артем"
date: "`r format(Sys.time(), '%d %B, %Y')`"
output: html_document
---

```{r setup, include=FALSE}
knitr::opts_chunk$set(echo = TRUE)
```

## Вариант - 12

1. Картограмма с таблицей стран мира по показателю из базы Всемирного банка (интерактивная картограмма из примера).
2. Карта с маркерами или с радиусами, построенная по набору данных с Портала открытых данных РФ.

Задание по варианту:
WDI: любой показатель (Абонентская плата на мобильную сотовую связь (на 100 человек)) из раздела "Infrastructure" (Инфраструктура). Портал открытых данных: Сведения о местах нахождения многоквартирных жилых домов, в которых осуществлен капитальный ремонт, по Краснодарскому краю (id: 2308078236-18dom), взять только расположенные в городе Белореченск

```{r, results='asis', cache=TRUE, warning=F, message=F}
library(leaflet)
fileURL <-'./data/DOM.png'
pharm.icon <- makeIcon(iconUrl = fileURL,
                      iconWidth = 31,
                      iconHeight = 31,
                      iconAnchorX = 31,
                      iconAnchorY = 31)

fileURL <- './data/Portal_RF.csv'
doc <- read.csv2(fileURL, stringsAsFactors = F)

doc$lat <- as.numeric(doc$lat)
doc$long <- as.numeric(doc$long)

# Подпись к объектам
map.sites <- paste0(doc$number, '</br>',
                    doc$dep_name, '</br>',
                    doc$num_cat,'</br>',
                    doc$data_name)

# Создаем виджет с картой
myMap <- doc %>% leaflet(width =800, height =800) %>%
  addTiles() %>% addMarkers(icon = pharm.icon, popup = map.sites)

myMap
```