---
title: "Упражнение №5"
author: "Маркин Артем"
date: "`r format(Sys.time(), '%d %B, %Y')`"
output: 
  html_document:
    self_contained: no
---

```{r setup, include=FALSE}
knitr::opts_chunk$set(echo = TRUE)
```

## Вариант - 12

1. Картограмма с таблицей стран мира по показателю из базы Всемирного банка (интерактивная картограмма из примера).
2. Карта с маркерами или с радиусами, построенная по набору данных с Портала открытых данных РФ.

Задание по варианту:
WDI: любой показатель (Абонентская плата на мобильную сотовую связь (на 100 человек)) из раздела "Infrastructure" (Инфраструктура). Портал открытых данных: Сведения о местах нахождения многоквартирных жилых домов, в которых осуществлен капитальный ремонт, по Краснодарскому краю (id: 2308078236-18dom), взять только расположенные в городе Белореченск

```{r, results='asis', cache=TRUE, warning=F, message=F}
library('WDI')
library('data.table')
library('leaflet')
suppressPackageStartupMessages(library('googleVis'))

# Индикатор
indicator.code <- 'IT.CEL.SETS.P2'

DF <- read.csv('./data/IT.CEL.SETS.P2.csv', header = T, sep = ',')
DF <- data.table(DF)

# Коды стран iso2
fileURL <- 'https://pkgstore.datahub.io/core/country-list/data_csv/data/d7c9d7cfb42cb69f4422dec222dbbaa8/data_csv.csv'
all.iso2.country.codes <- read.csv(fileURL, stringsAsFactors = FALSE, na.strings = '.')

# Убираем макрорегионы
DF <- na.omit(DF[iso2c %in% all.iso2.country.codes$Code, ])

# Объект таблица исходных данных
g.tbl <- gvisTable(data = DF[, -'year'], options = list(width = 300, height = 400))

# Объект интерактивная карта
g.chart <- gvisGeoChart(data = DF, locationvar = 'iso2c',
                        hovervar = 'country', colorvar = indicator.code,
                        options = list(width = 500, height = 400, dataMode = 'regions'))

# Разместить таблицу и карту на одной панели
TG <- gvisMerge(g.tbl, g.chart, horizontal = TRUE,
                 tableOptions = 'bgcolor=\"#CCCCCC\" cellspacing=10')
TG
```